臺灣新北地方法院民事裁定
111年度補字第217號
原      告  徐美櫻  
訴訟代理人  張耕豪律師
被      告  陳玉真  
訴訟代理人  莊志遠律師
上列當事人間請求拆屋還地事件，本院裁定如下：
    主  文
原告應於本裁定送達後五日內，補繳第一審裁判費新臺幣壹萬參
仟伍佰柒拾參元，逾期未繳即駁回原告之訴。
    理  由
一、按訴訟標的之價額，由法院核定。核定訴訟標的之價額，以
    起訴時之交易價額為準；無交易價額者，以原告就訴訟標的
    所有之利益為準。以一訴主張數項標的者，其價額合併計算
    之。但所主張之數項標的互相競合或應為選擇者，其訴訟標
    的價額，應依其中價額最高者定之。以一訴附帶請求其孳息
    、損害賠償、違約金或費用者，不併算其價額，民事訴訟法
    第77條之1第1、2項、第77條之2分別定有明文。又原告請求
    將土地上之建物拆除並交還土地（拆屋還地）之訴，訴訟標
    的為土地之返還請求權，其標的物為土地，至返還土地應將
    地上建物拆除，乃返還土地之結果，非屬訴訟標的之利益，
    自不能將之與土地併予計算，故原告應繳納之訴訟費用，應
    僅以土地之價值為核定，拆除建物部分不計算在內（最高法
    院87年度台聲字第400號裁定、94年度台上字第2150號裁定
    意旨參照）。又各共有人基於共有人之地位，依民法第821
    條規定，為全體共有人之利益，請求回復共有物時，因其並
    非僅為自己利益而為請求，且除契約另有約定外，該共有人
    得按其應有部分，對於共有物之全部，有使用收益之權（民
    法第828條參照），故其就該排除侵害訴訟所得受之利益，
    自應以回復共有物之全部價額為計算基準（最高法院101年
    度台抗字第722號裁定意旨參照）。次按原告之訴有起訴不
    合程式或不備其他要件之情形者，依其情形可以補正，經審
    判長定期間命其補正而不補正者，法院應以裁定駁回之，民
    事訴訟法第249條第1項第6款規定甚明。
二、經查，原告提起本件訴訟未據繳納裁判費，起訴程序自有欠
    缺，應予補正。次查，本件原告訴之聲明為：被告應將坐落
    於新北市○○區○○段000地號其上門牌號碼新北市○○區○○路0○0
    號房屋（下稱系爭建物）拆除，並將新北市○○區○○段000地
    號土地（下稱系爭土地）返還原告及其他全體共有人等語。
    揆諸首揭意旨，自應以原告請求拆屋還地可得之利益為斷，
    而系爭土地公告土地現值為新臺幣（下同）7,800元，原告
    於起訴狀內記載系爭建物面積為162.13平方公尺，故本件訴
    訟標的價額核定為126萬4,614元【計算式：162.13㎡7,800
    元＝126萬4,614元】，自應徵第一審裁判費1萬3,573元（壹
    萬參仟伍佰柒拾參元）。茲依民事訴訟法第249條第1項但書
    之規定，限原告於收受本裁定送達後5日內補繳，逾期不繳
    ，即駁回其訴。
三、爰裁定如主文。　　
中　　華　　民　　國　　111 　年　　3 　　月　　7 　　日
                  民事第五庭  法　官　王　廷
以上正本證明與原本無異。
如不服本裁定關於訴訟標的價額核定部分，應於送達後10內提出
抗告狀，並繳納抗告費新臺幣1000元；其餘關於命補繳裁判費及
補正部分，不得抗告。　　　　　　　　　　　　　　　　　　
中　　華　　民　　國　　111 　年　　3 　　月　　7 　　日
                            　　書記官　張雅筑